ko: 잉크 형태: 병; 잉크스틱; 항아리; 마커; 펜; 기타
zh-CN: 油墨: 酒瓶; 墨棒; 罐子; 马克笔; 小窝; 其他
es: Forma de la tinta: Botella; Barra de tinta; Frascos; Marcador; Redil; Otros
hr-HR: Oblik tinte: Boca; Štapić s tintom; Staklenka; Marker; Kemijska olovka; Ostalo
de: Form der Tinte: Flasche; Tuschestange; Krug; Marker; Pen; Sonstiges
ja: インクの形態: ボトル; 固形墨; ジャー; マーカー; ペン; その他
sl-SI: Oblika črnila: Steklenica; Palica za črnilo; Kozarec; Flomaster; Pisalo; Drugo
lt-LT: Rašalo pavidalas: Buteliukas; Rašalo lazdelė; Stiklainis; Žymeklis; „Pen“ geležtė; Kita
pt-PT: Forma de tinta: Garrafa; Tinta sumi; Frasco; Marcador; Caneta; Outro
hu: Tinta formája: Palack; Tintarúd; Tégely; Jelölő; Toll; Egyéb
nb: Blekkform: Flaske; Blekkpinne; Krukke; Markør; Penn; Annet
fr: Forme d’encre: Bouteille; Bâton d’encre; Bocal; Marqueur; Enclos; Autre
cs: Forma inkoustu: Láhev; Inkoustová tyčinka; Sklenice; Popisovač; Kapesní; Jiné
sk-SK: Forma atramentu: Fľaša; Atramentová tyčinka; Džbán; Fixka; Pero; Iné
en: Ink form: Bottle; Ink stick; Jar; Marker; Pen; Other
nl: Inktvorm: Fles; Inktstaafje; Potje; Markeerstift; Kooi; Andere
ro-RO: Formă cerneală: Sticlă; Baton de cerneală; Borcan; Marker; Stilou; Altele
th: รูปแบบหมึก: ขวด; หมึกแท่ง; โหลแก้ว; ปากกาเคมี; คอก; อื่นๆ
it: Formato dell’inchiostro: Bottiglia; Bastoncino d’inchiostro; Vasetto; Pennarello; A penna; Altro
el: Μορφή μελανιού: Μπουκάλι; Στικ μελανιού; Βάζο; Μαρκαδόρος; Pen; Άλλο
tr: Mürekkep formu: Şişe; Mürekkep çubuğu; Kavanoz; İşaretçi; Kalem; Diğer
pl: Forma atramentu: Butelka; Atrament w sztyfcie; Słoik; Znacznik; Kojec; Inne
zh-TW: 墨水形態: 瓶子; 墨條; 罐; 記號筆; 筆刀; 其他
fi: Musteen olomuoto: Pullo; Mustepuikko; Purkki; Merkitsin; Karsina; Muu
ru: Форма выпуска туши: Бутылка; Чернильная палочка; Банка; Маркер; Ручка; Другая
bg-BG: Форма за мастило: Бутилка; Стик за мастило; Буркан; Маркер; Писалка; Други
sv: Bläckform: Flaska; Bläckstift; Burk; Markeringspenna; Hage; Övrigt
pt-BR: Formulação da tinta: Garrafa; Bastão de tinta; Jarro; Marcador; Cercado; Outro
da: Blækform: Flaske; Blækstav; Krukke; Markør; Indelukke; Andet
vi: Dạng mực: Chai; Thỏi mực; Lọ; Đánh dấu; Bút; Khác